【裁判字號】    89,訴,744
【裁判日期】    901019
【裁判案由】    毒品危害防制條例
【裁判全文】
臺灣彰化地方法院刑事判決                          八十九年度訴字第七四四號
    公  訴  人  臺灣彰化地方法院檢察署檢察官
    被      告  丙○○
    選任辯護人  洪崇欽律師
    被      告  甲○○
    選任辯護人  張震律師
右列被告等因毒品危害防制條例案件，經檢察官提起公訴（八十九年度偵字第二四號
），本院判決如左：
    主  文
丙○○連續轉讓第二級毒品，累犯，處有期徒刑貳年陸月，扣案之安非他命貳包（毛
重二．二公克）沒收銷燬之。被訴販賣第一級毒品、第二級毒品及轉讓第一級毒品部
分均無罪。
甲○○無罪。
    事  實
一、丙○○前因違反麻醉藥品管理條例及竊盜案件，分別經本院判處有期徒刑十月、
    六月確定，並於民國八十七年二月五日假釋保護管束期滿執行完畢，猶不知悔改
    ，竟基於概括之犯意，先於八十八年一月底，在彰化縣彰化市○○路二二一號六
    樓之一，無償轉讓第二級毒品安非他命予甲○○施用一次。次於同年二月四日，
    亦在前址，各無償轉讓第二級毒品安非他命予甲○○、乙○○施用一次。嗣於八
    十八年二月四日下午五時三十分許，為警於前址查獲，並扣得其所有之安非他命
    二包（毛重二．二公克）。
二、案經彰化縣警察局彰化分局報請台灣彰化地方法院檢察署檢察官偵查起訴。
    理  由
壹、有罪部分：
一、右揭事實，業據被告供承明白，核與被告甲○○所供相符，並經證人乙○○結證
    屬實，復有安非他命二包扣案可稽。罪證明確，被告犯行應堪認定。
二、核被告所為，係犯毒品危害防制條例第八條第二項之轉讓第二級毒品罪。其持有
    安非他命之行為，已為轉讓安非他命之行為所吸收，不另論罪。其先後多次轉讓
    安非他命之犯行，時間緊接，犯罪構成要件相同，顯係基於概括之犯意為之，應
    依連續犯之規定，以一罪論，並加重其刑。又被告前因違反麻醉藥品管理條例及
    竊盜案件，分別經本院判處有期徒刑十月、六月確定，並於八十七年二月五日假
    釋保護管束期滿執行完畢，有台灣彰化地方法院檢察署刑案資料查註紀錄表足憑
    ，五年以內再犯有期徒刑以上之本罪，應依累犯之規定，遞加重其刑。爰審酌被
    告之素行，及其犯罪之動機、目的、手段、轉讓毒品之次數並犯罪後之態度等一
    切情狀，量處如主文所示之刑。扣案之安非他命二包（毛重二．二公克），被告
    供稱為其所有，屬第二級毒品，依法併予宣告沒收銷燬之。
貳、無罪部分：
一、被告丙○○販賣第一、二級毒品，被告甲○○幫助販賣第一、二級毒品部分：
（一）公訴意旨略以：被告丙○○基於概括之犯意，自八十八年一月下旬至二月四日
      前之某日間，連續在彰化縣彰化市○○路二二一號六樓之一，以海洛因半錢新
      台幣（下同）七、八千元，安非他命半錢三千元、一錢五千元之價格，用電話
      聯絡方式多次販賣第一、二級毒品海洛因及安非他命，並由被告甲○○基於概
      括幫助販賣之故意，將丙○○所販出之毒品運送至彰化縣彰化市○○路「ＯＫ
      便利商店」、彰化市南郭國小正門口及南郭路華陽市場前等地，交付與購入毒
      品之買主。另被告丙○○復於八十九年二月四日凌晨三時許，於上址販售第二
      級毒品安非他命予綽號「文文」及「蟑螂」等不詳姓名之男女，並分別收受三
      千元及二千五百元之價款，因認被告丙○○連續涉犯毒品危害防制條例第四條
      第一項、第二項之販賣第一、二級毒品罪，被告甲○○連續涉犯同條例第四條
      第一項、第二項之幫助販賣第一、二級毒品罪。
（二）公訴意旨認被告丙○○連續涉犯毒品危害防制條例第四條第一項、第二項之販
      賣第一、二級毒品罪，被告甲○○連續涉犯同條例第四條第一項、第二項之幫
      助販賣第一、二級毒品罪，無非以證人乙○○於偵訊中證述明確，被告甲○○
      於警訊時亦坦承為被告丙○○運送毒品，以及有海洛因、安非他命、湯匙、包
      裝袋及電子磅秤扣案可稽，為其論據，然為被告等所否認。經查證人乙○○於
      警、偵訊中證述之內容，固頗繁多，惟對於被告等究於何時、地販賣何種毒品
      ，每次販賣之數量、金額若干，以及販賣之對象又為何人，非但未具體、明確
      ，且各次供述，亦有如下矛盾、不符之處：（一）警訊中供稱：伊發現丙○○
      將一包海洛因放入粉碎機內，加葡萄糖粉狀物入內進行粉碎攪拌之後，再進行
      分裝入小型膠袋內，分成二種，小包和大包等語。然於八十八年四月七日偵訊
      （下簡稱第一次偵訊）時，則供稱：伊看到他們才剛攪拌好，還沒有分裝到塑
      膠袋，伊就離開等語（台灣雲林地方法院檢察署八十八年度偵字第一九一七號
      偵查卷第十九頁）。於同年八月十二日偵訊（下簡稱第二次偵訊）時，則又供
      稱：伊在七樓時有看到他們放葡萄糖去絞，但伊不知他們在絞何東西等語（上
      開偵查卷第六六頁）。其供述從海洛因絞碎、攪拌後，已分裝成大、小包，至
      剛攪拌好，還沒有分裝，至不知在絞何東西，先後不同。（二）警訊中供稱：
      這些日子，伊見到每天有打電話進來要向他們二人買海洛因及安非他命，約有
      五人許不定等語。於第一次偵訊時則供稱：伊有接過找丙○○、甲○○的電話
      ，伊把電話交給丙○○聽，但並未聽到丙○○和對方提到買賣毒品之事等語（
      上開偵查卷第二十頁）。一稱有聽到向被告等買海洛因及安非他命，一稱未聽
      到被告丙○○提到買賣毒品之事，亦有不符。（三）警訊中供稱：每次都是丙○○叫甲○○出去送毒品，而交易所得金錢均交給丙○○管理等語。於第一次
      偵訊時則供稱：他們還借住伊這裏時，伊看過丙○○拿了一小包海洛因給甲○○，甲○○就出去了，這種情形，伊看過二次，但沒有看過甲○○回來把錢交
      給丙○○等語（上開偵查卷第十九頁反面）。先前稱被告甲○○將交易所得交
      給被告丙○○，嗣後稱沒有看過甲○○把錢交給丙○○，也不一致。（四）警
      訊中供稱：二月四日凌晨三時許，一女子文文及一名男子蟑螂，在伊房間每人
      各向甲○○及丙○○買了三千元安非他命，文文只拿了二千五百元給丙○○，
      而蟑螂拿了三千元給丙○○，當時甲○○也在場，伊見過文文等二人來買過安
      非他命二次等語。於第一次偵訊時則先後供稱：伊回到伊租住處，看到文文、
      蟑螂、丙○○及甲○○在伊家，當時伊雖未看到丙○○、甲○○將安非他命交
      給文文、蟑螂，但伊從他們的對話中知道文文、蟑螂是來向丙○○、甲○○各
      買半錢的安非他命，但伊有看到蟑螂拿了三千元給丙○○，而文文說他身上的
      錢不夠，只剩二千五百元，丙○○就說少算一點，只收二千五百元；伊第一次
      看到文文、蟑螂是在樓上七樓之二，看到他們來找丙○○、甲○○，但當時伊
      不知道文文、蟑螂是來做什麼事，第二次在伊的租住處看到文文、蟑螂時，他
      們是來向丙○○、甲○○買安非他命等語（上開偵查卷第二一頁）。其或稱見
      過文文、蟑螂等二人來向被告等買安非他命二次，或稱雖未看到丙○○、甲○○將安非他命交給文文、蟑螂，但從對話中知道文文、蟑螂向被告等各買安非
      他命，或稱第一次看到文文、蟑螂來找丙○○、甲○○時，不知文文、蟑螂為
      何事而來，而第二次看到文文、蟑螂時，文文、蟑螂係為向被告等買安非他命
      而來，其供述亦屬有間。又扣案之絞碎機經台灣雲林地方法院檢察署檢察官於
      八十八年五月二十九日送法務部調查局鑑定結果，並無毒品反應，有該局八十
      八年六月二十一日（88）陸八八０四二０二四號函附偵查卷可憑。則證人乙○○證稱曾目睹被告丙○○將海洛因放入絞碎機內，加入葡萄糖進行粉碎攪拌等
      語，亦與事實不符。雖本院於九十年五月二十四日函請法務部調查局就扣案之
      絞碎機鑑定有無葡萄糖或海洛因殘留，該局以（90）陸（一）字第九００三八
      ０四三號函載有海洛因殘留，而與前述鑑定結果不同。然後者鑑定結果，係在
      絞碎機置放於贓物庫約二年後所為，其間是否有受碰觸、污染之情形不明，自
      難以後者之鑑定結果，認絞碎機確有海洛因之殘留。再者，被告甲○○雖於警
      訊中供稱有為被告丙○○代為運送毒品交易約三至四次等語，但其已於偵訊中
      及本院審理時予以否認。且其究運送何種毒品，每次運送之時間、地點及數量
      為何，以及運送給何人，其警訊中之供述亦未具體、明確。因此，被告甲○○
      於警訊時之供述，以及證人乙○○於警、偵訊中之證述，皆有瑕疵，尚難憑此
      ，即遽認被告丙○○有販賣海洛因及安非他命，被告甲○○有幫助販賣海洛因
      及安非他命之事實。至於為警查獲之海洛因（業已銷燬）、安非他命及包裝袋
      ，其數量不多，湯匙亦為一般施用毒品者所常用，電子磅秤更非僅得用於販賣
      毒品，是此等毒品及器具，也無從據為販賣海洛因及安非他命之憑證。此外，
      復查無其他積極證據足資憑認被告等有公訴意旨所指之犯行，此部分公訴事實
      ，自均應為被告等無罪之諭知。
二、被告丙○○轉讓第一級毒品部分：
（一）公訴意旨略以：被告丙○○基於概括之犯意，自八十八年一月下旬至二月四日
      前之某日間，連續在彰化縣彰化市○○路二二一號六樓之一及七樓之二，多次
      無償轉讓第一級毒品海洛因予甲○○、乙○○施用，因認被告丙○○連續涉犯
      毒品危害防制條例第八條第一項之轉讓第一級毒品罪。
（二）公訴意旨認被告丙○○連續涉犯毒品危害防制條例第八條第一項之轉讓第一級
      毒品罪，係以被告丙○○、甲○○於警訊中之供述及證人乙○○於偵訊時之證
      述為為其論據，然此亦為被告丙○○所否認。經查被告丙○○、甲○○於警訊
      中僅供稱：丙○○有提供毒品給甲○○吸食一語而已，並未供認提供之毒品，
      究為海洛因或安非他命。而證人乙○○於偵訊時也僅證稱丙○○有拿安非他命
      給伊施用，並未述及海洛因。嗣被告甲○○及證人乙○○於本院審理時，更明
      確供稱被告丙○○提供給伊等施用者，乃安非他命，非海洛因等語。是並無積
      極證據足資憑認被告丙○○有連續無償轉讓第一級毒品海洛因予甲○○、乙○○施用之犯行，此部分公訴事實，自應為被告丙○○無罪之諭知。
據上論斷，應依刑事訴訟法第二百九十九條第一項前段，毒品危害防制條例第八條第
第二項、第十八條第一項前段，刑法第十一條前段、第五十六條，判決如主文。
中      華      民      國      九十      年      十      月    十九    日
                                臺灣彰化地方法院刑事第三庭
                                    法      官  廖  國  佑
右正本證明與原本無異。
如不服本判決，應於判決送達後十日內，向本院提出上訴狀( 須附繕本 )。
                                    法院書記官  王  宣  雄
中      華      民      國      九十      年      十      月   二十六   日
毒品危害防制條例第八條：
轉讓第一級毒品者，處一年以上七年以下有期徒刑，得併科新臺幣一百萬元以下罰金
。
轉讓第二級毒品者，處六月以上五年以下有期徒刑，得併科新臺幣七十萬元以下罰金
。
轉讓第三級毒品者，處三年以下有期徒刑，得併科新臺幣三十萬元以罰金。
前三項之未遂犯罰之。


司法院資訊處製作；財團法人民間司法改革基金會備份。
